---
title       : Futebol Europeu
subtitle    : Uma análise das maiores ligas nacionais
author      : Ramon Moreira Gonçalves
job         : CE2
framework   : io2012        # {io2012, html5slides, shower, dzslides, ...}
highlighter : highlight.js  # {highlight.js, prettify, highlight}
hitheme     : tomorrow      # 
widgets     : [quiz, bootstrap]            # {mathjax, quiz, bootstrap}
mode        : selfcontained # {standalone, draft}
knit        : slidify::knit2slides
logo        : unb.jpg
biglogo     : logo.jpg
assets      : {assets: ../../assets}

---.segue bg:url(pensando.jpg)

---.segue bg:url(jogador.png)


---.segue bg:darkred

# Competitividade

--- .class

## Pontuação dos clubes em suas respectivas ligas


```{r Dados, message=FALSE, warning=FALSE, include=FALSE}
      ##PACOTES NECESSÁRIOS##
if (!require("pacman")) install.packages("pacman")
pacman:::p_load("tidyverse","readr", "ggrepel","reshape2")
Away_attendance_2014_15 <- read_csv("Away attendance 2014-15.csv")
Away_attendance_2015_16 <- read_csv("Away attendance 2015-16.csv")
Away_attendance_2016_17 <- read_csv("Away attendance 2016-17.csv")
Away_attendance_2017_18 <- read_csv("Away attendance 2017-18.csv")

Home_attendance_2014_15 <- read_csv("Home attendance 2014-15.csv")
Home_attendance_2015_16 <- read_csv("Home attendance 2015-16.csv")
Home_attendance_2016_17 <- read_csv("Home attendance 2016-17.csv")
Home_attendance_2016_17$`Avg Home Attendance`[Home_attendance_2016_17$`Avg Home Attendance`== 57974] <- 36557
Home_attendance_2016_17$`Total Home Attendance`[Home_attendance_2016_17$`Total Home Attendance`== 1101500] <- 695500
Home_attendance_2016_17$`Highest Home Attendance`[Home_attendance_2016_17$`Highest Home Attendance`== 451169] <- 53085
Home_attendance_2017_18 <- read_csv("Home attendance 2017-18.csv")

League_Nationalities_2014_15 <- read_csv("League Nationalities 2014-15.csv",col_types = cols(Team = col_skip()))
League_Nationalities_2014_15 <- League_Nationalities_2014_15 %>% 
  group_by(League) %>% 
  mutate(Porcentagem = Players/sum(Players))
League_Nationalities_2015_16 <- read_csv("League Nationalities 2015-16.csv",col_types = cols(Team = col_skip()))
League_Nationalities_2015_16 <- League_Nationalities_2015_16 %>% 
  group_by(League) %>% 
  mutate(Porcentagem = Players/sum(Players))
League_Nationalities_2016_17 <- read_csv("League Nationalities 2016-17.csv",col_types = cols(Team = col_skip()))
League_Nationalities_2016_17 <- League_Nationalities_2016_17 %>% 
  group_by(League) %>% 
  mutate(Porcentagem = Players/sum(Players))
League_Nationalities_2017_18 <- read_csv("League Nationalities 2017-18.csv",col_types = cols(Team = col_skip()))
League_Nationalities_2017_18 <- League_Nationalities_2017_18 %>% 
  group_by(League) %>% 
  mutate(Porcentagem = Players/sum(Players))

Player_Stats_2014_15 <- read_csv("Player Stats 2014-15.csv",
                                                                 col_types = cols(Away = col_integer(), 
                                                                                   Corner = col_integer(), Cross = col_integer(), 
                                                                                   `Direct Free Kick` = col_integer(), 
                                                                                   `First Half` = col_integer(), `First Scorer` = col_integer(), 
                                                                                   `Free Kick` = col_integer(), Header = col_integer(), 
                                                                                   Home = col_integer(), `Last Scorer` = col_integer(), 
                                                                                   `Left Foot` = col_integer(), `Open Play` = col_integer(), 
                                                                                   `Other Method` = col_integer(), `Other Type Of Play` = col_integer(), 
                                                                                   Penalty = col_integer(), `Red - Away` = col_integer(), 
                                                                                   `Red - First Half` = col_integer(), 
                                                                                   `Red - Home` = col_integer(), `Red - Second Half` = col_integer(), 
                                                                                   `Right Foot` = col_integer(), `Second Half` = col_integer(), 
                                                                                   `Straight Red Card` = col_integer(), 
                                                                                   `Throw In` = col_integer(), `Two Yellow Cards` = col_integer(), 
                                                                                   `Yellow - Away` = col_integer(), 
                                                                                   `Yellow - First Half` = col_integer(), 
                                                                                   `Yellow - Home` = col_integer(), 
                                                                                   `Yellow - Second Half` = col_integer()))
                                
Player_Stats_2015_16 <- read_csv("Player Stats 2015-16.csv",
                                 col_types = cols(Away = col_integer(), 
                                                  Corner = col_integer(), Cross = col_integer(), 
                                                  `Direct Free Kick` = col_integer(), 
                                                  `First Half` = col_integer(), `First Scorer` = col_integer(), 
                                                  `Free Kick` = col_integer(), Header = col_integer(), 
                                                  Home = col_integer(), `Last Scorer` = col_integer(), 
                                                  `Left Foot` = col_integer(), `Open Play` = col_integer(), 
                                                  `Other Method` = col_integer(), `Other Type Of Play` = col_integer(), 
                                                  Penalty = col_integer(), `Red - Away` = col_integer(), 
                                                  `Red - First Half` = col_integer(), 
                                                  `Red - Home` = col_integer(), `Red - Second Half` = col_integer(), 
                                                  `Right Foot` = col_integer(), `Second Half` = col_integer(), 
                                                  `Straight Red Card` = col_integer(), 
                                                  `Throw In` = col_integer(), `Two Yellow Cards` = col_integer(), 
                                                  `Yellow - Away` = col_integer(), 
                                                  `Yellow - First Half` = col_integer(), 
                                                  `Yellow - Home` = col_integer(), 
                                                  `Yellow - Second Half` = col_integer()))
Player_Stats_2016_17 <- read_csv("Player Stats 2016-17.csv",
                                 col_types = cols(Away = col_integer(), 
                                                  Corner = col_integer(), Cross = col_integer(), 
                                                  `Direct Free Kick` = col_integer(), 
                                                  `First Half` = col_integer(), `First Scorer` = col_integer(), 
                                                  `Free Kick` = col_integer(), Header = col_integer(), 
                                                  Home = col_integer(), `Last Scorer` = col_integer(), 
                                                  `Left Foot` = col_integer(), `Open Play` = col_integer(), 
                                                  `Other Method` = col_integer(), `Other Type Of Play` = col_integer(), 
                                                  Penalty = col_integer(), `Red - Away` = col_integer(), 
                                                  `Red - First Half` = col_integer(), 
                                                  `Red - Home` = col_integer(), `Red - Second Half` = col_integer(), 
                                                  `Right Foot` = col_integer(), `Second Half` = col_integer(), 
                                                  `Straight Red Card` = col_integer(), 
                                                  `Throw In` = col_integer(), `Two Yellow Cards` = col_integer(), 
                                                  `Yellow - Away` = col_integer(), 
                                                  `Yellow - First Half` = col_integer(), 
                                                  `Yellow - Home` = col_integer(), 
                                                  `Yellow - Second Half` = col_integer()))
Player_Stats_2017_18 <- read_csv("Player Stats 2017-18.csv",
                                 col_types = cols(Away = col_integer(), 
                                                  Corner = col_integer(), Cross = col_integer(), 
                                                  `Direct Free Kick` = col_integer(), 
                                                  `First Half` = col_integer(), `First Scorer` = col_integer(), 
                                                  `Free Kick` = col_integer(), Header = col_integer(), 
                                                  Home = col_integer(), `Last Scorer` = col_integer(), 
                                                  `Left Foot` = col_integer(), `Open Play` = col_integer(), 
                                                  `Other Method` = col_integer(), `Other Type Of Play` = col_integer(), 
                                                  Penalty = col_integer(), `Red - Away` = col_integer(), 
                                                  `Red - First Half` = col_integer(), 
                                                  `Red - Home` = col_integer(), `Red - Second Half` = col_integer(), 
                                                  `Right Foot` = col_integer(), `Second Half` = col_integer(), 
                                                  `Straight Red Card` = col_integer(), 
                                                  `Throw In` = col_integer(), `Two Yellow Cards` = col_integer(), 
                                                  `Yellow - Away` = col_integer(), 
                                                  `Yellow - First Half` = col_integer(), 
                                                  `Yellow - Home` = col_integer(), 
                                                  `Yellow - Second Half` = col_integer()))

Tables_2014_15 <- read_csv("Tables 2014-15.csv",col_types = cols(D = col_integer(), L = col_integer(), 
                                                                W = col_integer()))
Tables_2015_16 <- read_csv("Tables 2015-16.csv",col_types = cols(D = col_integer(), L = col_integer(), 
                                                                 W = col_integer()))
Tables_2016_17 <- read_csv("Tables 2016-17.csv",col_types = cols(D = col_integer(), L = col_integer(), 
                                                                 W = col_integer()))
Tables_2017_18 <- read_csv("Tables 2017-18.csv",col_types = cols(D = col_integer(), L = col_integer(), 
                                                                 W = col_integer()))

Team_Defense_2014_15 <- read_csv("Team Defense 2014-15.csv")
Team_Defense_2015_16 <- read_csv("Team Defense 2015-16.csv")
Team_Defense_2016_17 <- read_csv("Team Defense 2016-17.csv")
Team_Defense_2017_18 <- read_csv("Team Defense 2017-18.csv")

Team_Offense_2014_15 <- read_csv("Team Offense 2014-15.csv")
Team_Offense_2015_16 <- read_csv("Team Offense 2015-16.csv")
Team_Offense_2016_17 <- read_csv("Team Offense 2016-17.csv")
Team_Offense_2017_18 <- read_csv("Team Offense 2017-18.csv")

#UNINDO BANCO DE DADOS POR CATEGORIA

All_away_attendance <- rbind(Away_attendance_2014_15,
                             Away_attendance_2015_16,
                             Away_attendance_2016_17,
                             Away_attendance_2017_18)

All_home_attendance <- rbind(Home_attendance_2014_15, 
                             Home_attendance_2015_16,
                             Home_attendance_2016_17,
                             Home_attendance_2017_18)

All_league_nationalities <- rbind(League_Nationalities_2014_15,
                                  League_Nationalities_2015_16,
                                  League_Nationalities_2016_17,
                                  League_Nationalities_2017_18)

All_player_stats <- rbind(Player_Stats_2014_15,
                          Player_Stats_2015_16,
                          Player_Stats_2016_17,
                          Player_Stats_2017_18)

All_tables <- rbind(Tables_2014_15,
                    Tables_2015_16,
                    Tables_2016_17,
                    Tables_2017_18)

All_team_defense <- rbind(Team_Defense_2014_15,
                          Team_Defense_2015_16,
                          Team_Defense_2016_17,
                          Team_Defense_2017_18)

All_tem_offense <- rbind(Team_Offense_2014_15,
                         Team_Offense_2015_16,
                         Team_Offense_2016_17,
                         Team_Offense_2017_18)

#Selecionando as 5 maiores ligas.

top_5 <- function(x){
  filter(x, League != "Eredivisie"& League != "Scottish Premiership")
  }

All_away_attendance <- top_5(All_away_attendance)
All_home_attendance <- top_5(All_home_attendance)
All_league_nationalities <- top_5(All_league_nationalities)
All_player_stats <- top_5(All_player_stats)
All_tables <- top_5(All_tables)
All_team_defense <- top_5(All_team_defense)
All_tem_offense <- top_5(All_tem_offense)

```

```{r , fig.height=7, fig.width=12, message=FALSE, warning=FALSE, echo=FALSE,fig.align='center'}
#COMPARANDO AS LIGAS NOS ÚLTIMOS 4 ANOS, DE ACORDO COM A PONTUAÇÃO DOS TIMES.

###Por pontos###
temporada_compl <- filter(All_tables, `Table Type` == "League Table")

ggplot(data = temporada_compl, aes(x = reorder(League, Pts, FUN = median), Pts, fill = League))+
  geom_boxplot()+
  facet_wrap(~Season, ncol = 2)+
  theme_minimal()+
  scale_fill_brewer(palette = 6, type = "qual")+
  labs(title = "Pontuação com os campeões de cada ano", x = "Liga", y = "Pontuação", fill = "Liga")+
  theme(strip.background =element_rect(fill="skyblue"))+
  theme(strip.text = element_text(colour = 'black'))+
  theme(axis.title=element_text(size=16),legend.text=element_text(size=12),
        legend.title=element_text(size=14), plot.title = element_text(hjust=0.5, size = 20))+
  geom_text_repel(
    data = filter(temporada_compl, Pos == 1),
    aes(League, Pts,label= Team),box.padding = unit(0.5, "lines"))
```

--- .class

## O ataque é a melhor defesa?

```{r ,fig.height=7, fig.width=12, message= TRUE , warning=FALSE, echo=FALSE,fig.align='center'}
ggplot(data = temporada_compl, aes(`F`, A))+
  geom_point(aes(color= Season), size = 3)+
  theme_minimal()+
  geom_smooth(method = lm, se = F, color = "red", size = 2)+
  labs(x = "Gols marcados", y = "Gols sofridos", color = "Temporada")+
  theme(axis.title=element_text(size=16),legend.text=element_text(size=12),
        legend.title=element_text(size=14), plot.title = element_text(hjust=0.5))+
  geom_text_repel(
    data = filter(temporada_compl, GD > 79| GD < -50),
    aes(`F`, A,label= Team),box.padding = unit(0.5, "lines"), size = 6)
  
 
```
Correlação = -0.5498162

--- &radio2

## Mas o equilíbrio é fundamental!

Os times com o melhor e o pior saldo de gols são, respectivamente :

1. Real Madrid e Osasuna
2. Real Madrid e Troyes AC
3. _Barcelona e Troyes AC_
4. Barcelona e Osasuna

*** =image

```{r ,fig.height=7, fig.width=12, message= TRUE , warning=FALSE, echo=FALSE}
ggplot(data = temporada_compl, aes(`F`, A))+
  geom_point(aes(color= Season), size = 3)+
  theme_minimal()+
  geom_smooth(method = lm, se = F, color = "red", size = 2)+
  labs(x = "Gols marcados", y = "Gols sofridos", color = "Temporada")+
  geom_text_repel(
    data = filter(temporada_compl, GD > 79| GD < -50),
    aes(`F`, A,label= Team),box.padding = unit(0.5, "lines"), size = 6)
  
 
```

*** .explanation

O Barcelona teve um saldo de gols de 89 e o Troyes de -55.

--- .class

## Média de gols

```{r,fig.height=7, fig.width=12, message= TRUE , warning=FALSE, echo=FALSE,fig.align='center' }
ggplot(data = All_tem_offense, mapping = aes(x = `GF Per Match`)) +
  geom_freqpoly(aes(color = League), binwidth = 0.6, size = 1)+
  facet_wrap(~Season)+
  theme_minimal()+
  theme(strip.background =element_rect(fill="skyblue"))+
  theme(strip.text = element_text(colour = 'black'))+
  theme(axis.title=element_text(size=16),legend.text=element_text(size=12),
        legend.title=element_text(size=14), plot.title = element_text(hjust=0.5 ,size = 20))+
  labs(title = "Polígono de frequência da média de gols marcados", x = "Gols marcados", y = "Frequência", color = "Liga")+
  scale_colour_brewer(palette = 6, type = "qual")
```

--- .class

## Média de gols

```{r,fig.height=7, fig.width=12, message= TRUE , warning=FALSE, echo=FALSE,fig.align='center' }
ggplot(data = All_team_defense, mapping = aes(x = `GA Per Match`)) +
  geom_freqpoly(aes(color = League), binwidth = 0.4, size = 1)+
  facet_wrap(~Season)+
  theme_minimal()+
  theme(strip.background =element_rect(fill="skyblue"))+
  theme(strip.text = element_text(colour = 'black'))+
  theme(axis.title=element_text(size=16),legend.text=element_text(size=12),
        legend.title=element_text(size=14), plot.title = element_text(hjust=0.5 ,size = 20))+
  labs(title = "Polígono de frequência da média de gols sofridos", x = "Gols sofridos", y = "Frequência", color = "Liga")+
  scale_colour_brewer(palette = 6, type = "qual")
```

---.segue bg:green

# Multiculturalismo 

--- .class

## Nacionalidade dos jogadores em cada liga

```{r,fig.height=7, fig.width=12, message= TRUE , warning=FALSE, echo=FALSE}
#PORCENTAGEM DE JOGADORES DO PAIS EM SUA RESPECTIVA LIGA
maisde25 <- All_league_nationalities %>% 
  filter(Porcentagem > 0.1)
ggplot(maisde25)+
  geom_bar(aes(x = reorder(League, Porcentagem,FUN = sum),Porcentagem, fill = League), stat= "identity")+
  facet_wrap(~Season)+
  labs(title = "Porcentagem de jogadores que atuam no país de origem", y = "Porcentagem", x = "Liga", fill = "Liga")+
  theme(axis.title=element_text(size=16),legend.text=element_text(size=12),
        legend.title=element_text(size=14), plot.title = element_text(hjust=0.5 ,size = 18))+
  theme(strip.background =element_rect(fill="skyblue"))+
  theme(strip.text = element_text(colour = 'black'))+
  scale_fill_brewer(palette = 6, type = "qual")

```

--- .class

## Nacionalidade dos jogadores em cada liga



```{r ,fig.height=7, fig.width=12, message= TRUE , warning=FALSE, echo=FALSE,fig.align='center'}
#NACIONALIDADES DOS JOGADORES POR LIGA

##MOVIMENTAÇÃO DOS BR
ggplot(data= filter(All_league_nationalities, Country == "Brazil"))+
  geom_bar(aes(Season,Players, fill = League), stat = "identity")+
  facet_wrap(~League)+
  theme(strip.background =element_rect(fill="skyblue"))+
  theme(strip.text = element_text(colour = 'black'))+
  theme(axis.title=element_text(size=16),legend.text=element_text(size=12),
        legend.title=element_text(size=14), plot.title = element_text(hjust=0.5 ,size = 20))+
  labs(title = "Movimentação dos brasileiros nas principais ligas", x = "Temporada", y = "Número de brasileiros", fill = "Liga")+
  scale_fill_brewer(palette = 6, type = "qual")
```



--- .segue bg:purple

# Apoio dos adeptos

--- .class

## Média de público
### Por liga

```{r,fig.height=7, fig.width=12, message= TRUE , warning=FALSE, echo=FALSE,fig.align='center'}
ggplot(All_home_attendance)+
  geom_boxplot(aes(x = reorder(League, -`Avg Home Attendance`, FUN =  median), `Avg Home Attendance`, fill= League))+
  facet_wrap(~Season)+
  theme_bw()+
  theme(strip.background =element_rect(fill="skyblue"))+
  theme(strip.text = element_text(colour = 'black'))+
  theme(axis.title=element_text(size=16),legend.text=element_text(size=12),
        legend.title=element_text(size=14), plot.title = element_text(hjust=0.5 ,size = 20))+
  labs( x = "Liga", y = "Média de público", fill = "Liga")+
  scale_fill_brewer(palette = 6, type = "qual")
```

--- .class

## Média de público
### Por clube

```{r,fig.height=7, fig.width=12, message= TRUE , warning=FALSE, echo=FALSE,fig.align='center'}
ggplot(data = filter(All_home_attendance, Team == "Borussia Dortmund" |
                       Team == "Barcelona"|
                       Team == "Manchester United" | Team ==
                     "Bayern Munich" | Team ==  "Real Madrid"))+
  geom_bar(aes(x = reorder(Team, -`Avg Home Attendance`, FUN =  median)
               , `Avg Home Attendance`, fill = League), stat = "identity")+
  facet_wrap(~Season)+
  theme_bw()+
  theme(strip.background =element_rect(fill="skyblue"))+
  theme(strip.text = element_text(colour = 'black'))+
  theme(axis.title=element_text(size=16),legend.text=element_text(size=12),
        legend.title=element_text(size=14), plot.title = element_text(hjust=0.5 ,size = 20))+
  labs(title = "Clubes com maiores médias de público e seu recorde no ano", x = "Clube", y = "Média de público", fill = "Liga")+
  scale_fill_brewer(palette = 6, type = "qual")+
  geom_text_repel(aes(x = Team, y = `Avg Home Attendance`, label = `Highest Home Attendance`, vjust = -0.5))
```

---.segue bg:grey

# Aptidão dos atletas

--- .class

## Gols

```{r,fig.height=7, fig.width=12, message= TRUE , warning=FALSE, echo=FALSE,fig.align='center'}
#Separando os jogadores dos times

jogadores <- All_player_stats %>% 
  filter(`Type Of Goal`== "Player")


#ARTILHEIROS

ggplot(data = filter(jogadores, Goals >10))+
  geom_boxplot(aes(League, Goals), fill = "darkred")+
  facet_wrap(~Season)+
  geom_text_repel(
    data = filter(jogadores, Goals>30),
    aes(League, Goals,label= Player, color = Team),box.padding = unit(0.5, "lines"))+
  theme_bw()+
  theme(strip.background =element_rect(fill="skyblue"))+
  theme(strip.text = element_text(colour = 'black'))+
  theme(axis.title=element_text(size=16),legend.text=element_text(size=12),
        legend.title=element_text(size=14), plot.title = element_text(hjust=0.5 ,size = 20))+
  labs(title = "Número de gols por atleta, com ênfase nos que marcaram mais de 30", x = "Liga", y = "Número de gols", color = "Time")
    
```

---.class 

## Assistências

```{r,fig.height=7, fig.width=12, message= TRUE , warning=FALSE, echo=FALSE,fig.align='center'}
ggplot(data = filter(jogadores, Assists > 3))+
  geom_boxplot(aes(League, Assists), fill = "yellowgreen")+
  facet_wrap(~Season)+
  geom_text_repel(
  data = filter(jogadores, Assists>15),
           aes(League, Assists,label= Player, color = Team),box.padding = unit(0.5, "lines"))+
  theme_bw()+
  theme(strip.background =element_rect(fill="skyblue"))+
  theme(strip.text = element_text(colour = 'black'))+
  theme(axis.title=element_text(size=16),legend.text=element_text(size=12),
        legend.title=element_text(size=14), plot.title = element_text(hjust=0.5 ,size = 20))+
  labs(title = "Número de assistências por atleta, com ênfase nos que fizeram mais de 15", x = "Liga", y = "Número de assistências", color = "Time")
```

---.class

## Goleiros

```{r,fig.height=7, fig.width=12, message= TRUE , warning=FALSE, echo=FALSE,fig.align='center'}
ggplot(data = filter(All_player_stats, Appearances > 10))+
  geom_boxplot(aes(League, CS), fill = "orange")+
  facet_wrap(~Season)+
  geom_text_repel(data =filter(All_player_stats, CS > 17), aes(League, CS, label = Player , color = Team)
                  ,box.padding = unit(0.5, "lines"))+
  theme_bw()+
  theme(strip.background =element_rect(fill="skyblue"))+
  theme(strip.text = element_text(colour = 'black'))+
  theme(axis.title=element_text(size=16),legend.text=element_text(size=12),
        legend.title=element_text(size=14), plot.title = element_text(hjust=0.5 ,size = 20))+
  labs(title = "Goleiros menos vazados, com ênfase nos melhores", x = "Liga", y = "Partidas sem levar gols", color = "Time")
```

---.segue bg:url(conclusao.jpg)